【裁判字號】    97,訴,994
【裁判日期】    971231
【裁判案由】    公共危險等
【裁判全文】
臺灣嘉義地方法院刑事判決               97年度訴字第994號
公  訴  人  臺灣嘉義地方法院檢察署檢察官
被      告  乙○○
上列被告因公共危險等案件，經檢察官提起公訴（九十七年度偵
字第七一九０號），被告於準備程序中就被訴事實為有罪之陳述
，經本院裁定改依簡式程序審理，判決如下：
    主  文
乙○○攜帶兇器竊盜，累犯，處有期徒刑柒月，扣案伸縮塑膠管
、彈簧鐵鉗（含所附繩子壹條）各壹支均沒收。
    犯 罪 事 實
一、乙○○前因違反肅清煙毒條例案件、麻醉藥品管理條例，分
    別經臺灣臺中地方法院（下稱臺中地院）以八十三年度訴字
    第四０五０號判決判處有期徒刑三年二月、以八十四年度易
    字第一二九六號判決判處有期徒刑四月確定，並定應執行有
    期徒刑三年四月確定，於民國八十五年九月二十六日假釋出
    監（下稱第一次假釋）；後因違反肅清煙毒條例等案件，經
    本院以八十六年度訴字第四０三號判決判處應執行有期徒刑
    三年十月確定，並撤銷第一次之假釋，接續執行殘刑，於八
    十九年六月五日縮短刑期假釋出監（下稱第二次假釋）；再
    因竊盜案件，經本院以八十九年度訴字第六七二號判決判處
    有期徒刑四年六月確定，並撤銷第二次之假釋，接續執行殘
    期，於九十五年八月十四日縮短刑期假釋出監，於九十六年
    五月二十九日假釋期滿執行完畢。詎仍不知悔改，其明知台
    灣電力公司（下稱台電公司）為供公眾之電氣事業，而其所
    設置之電線係作為傳輸電力使用，若予剪斷、破壞，將會導
    致不特定或特定多數人無法正常用電，竟基於意圖為自己不
    法所有及妨害公眾電氣事業之犯意，於九十七年十月十三日
    凌晨二時許，在嘉義縣中埔鄉深坑村往三層村產業道路上，
    以其所攜帶客觀上具危險性足供兇器使用之彈簧鐵鉗（附繩
    子一條）一支，加裝在伸縮塑膠管上，再以繩子拉扯彈簧鐵
    鉗之方式，剪斷電纜線而竊取台電公司所有，裝置在嘉義縣
    中埔鄉深坑村深坑編號二七至三一號電線桿上，作為傳輸電
    力使用之電纜線二條（規格為22mmPVC風雨線，外覆塑膠皮
    、銅製材質，共長約二百八十公尺，價值新臺幣八千四百元
    ）得手，並造成該處供公眾往來道路之照明設備無法使用。
    嗣於九十七年十月十三日上午十時許，乙○○在嘉義縣中埔
    鄉三層村大忠橋旁工寮內燒烤上開電纜線時，經警據報查獲
    ，並扣得伸縮塑膠管及彈簧鐵鉗（附繩子一條）各一支，及
    電纜線約二百八十公尺（電纜線已交由台電公司領回）。
二、案經台電公司訴由嘉義縣警察局中埔分局報告臺灣嘉義地方
    法院檢察署檢察官偵查起訴。
    理  由
一、本件係經被告乙○○於準備程序當庭表示認罪，而經本院裁
    定以簡式審判程序加以審理，則依據刑事訴訟法第二百七十
    三條之二、同法第一百五十九條第二項之規定，不適用傳聞
    法則有關限制證據能力之相關規定，合先敘明。
二、訊據被告乙○○坦承於上開時、地，攜帶伸縮塑膠管及彈簧
    鐵鉗（附繩子一條）竊取台電公司所有之電纜線二條，而影
    響台電公司供電等情不諱，核與證人即告訴人台電公司代理
    人甲○○於警詢、偵訊時證述情節相符（見警卷第七頁、偵
    卷第十六頁至第十七頁），並有台灣電力公司電力線路失竊
    現場調查報告表、台灣電力公司嘉義區營業處配電設計圖、
    現場及電纜線照片十四張、搜索扣押筆錄、扣押物品收據、
    扣押物品目錄表、扣押書、被害報告單、贓物認領保管單各
    一份（見警卷第十頁至第二十二頁）在卷可佐。再者，證人
    甲○○復於警詢、偵訊時證稱被告所竊之電線係裝設在中埔
    鄉深坑村九鄰二七至三一號電桿，作為電力傳輸及路燈使用
    ，該道路為公眾使用之道路，會影響後面一、二公里路燈不
    會亮等語（見警卷第七頁、偵卷第十六頁至第十七頁），是
    被告剪斷電線竊取，將導致該路段路燈電力無法傳輸，有礙
    台電公司對附近路段供電正常性，因停電而影響公眾便利亦
    堪認定。是被告此部分之任意性自白核與事實相符，其攜帶
    兇器竊盜既遂、妨害公用事業之犯行，均事證明確，堪予認
    定。
三、按刑法上所謂兇器，其種類並無限制，凡客觀上對於人之生
    命、身體、安全構成威脅，具有危險性者均屬之，且祇須行
    竊時攜帶此種具有危險性之兇器為已足，並不以攜帶之初有
    行兇之意圖為必要，最高法院亦著有七十九年度台上字第五
    二五三號判例意旨供參照。查本件被告持以剪斷電線用之彈
    簧鐵鉗，長約三十七公分，金屬材質、質地堅硬，業據本院
    勘驗在卷，其客觀上足以危害他人生命、身體、安全，自屬
    刑法第三百二十一條第一項第三款所謂兇器。次按刑法第一
    百八十八條之妨害公用事業罪，以妨害鐵路、郵務、電報、
    電話，或供公眾之用水、電氣、煤氣事業為要件，此所稱之
    妨害，指以不當方法妨礙、侵害其正常狀態之行為而言；考
    其立法目的，係為保障公眾使用上開列舉公用事業之利益而
    設，用以維護公共之安全，故於刑法公共危險罪章立此規定
    。從而其妨害行為，必足以危害不特定或特定多數之公眾使
    用上揭公用事業利益，始足當之（最高法院八十八年度台上
    字第六八三一號判例可資參照）。被告所竊取之上揭電線，
    乃台電公司所有而提供公眾用電使用之電線，被告剪下該等
    電線，已影響公眾用電，且使台電公司尚需花費勞力、時間
    修復，業如前述，其所為確已足危害一般大眾使用電氣之公
    共利益，而構成妨害公用事業之行為，且上揭台電公司所架
    設之電纜線，係供傳輸電力之用，應屬電業法所稱之供電設
    備無訛。故核被告所為，係犯電業法第一百零五條之罪，應
    依刑法第三百二十一條第一項第三款之攜帶兇器竊盜罪論處
    ；被告以彈簧鐵鉗將供電用電纜線剪斷，足以危害不特定之
    公眾使用上揭公用事業利益，所為係犯刑法第一百八十八條
    之妨害公用事業罪。被告以一行為同時觸犯電業法第一百零
    五條之罪而論以刑法第三百二十一條第一項第三款之攜帶兇
    器竊盜電線罪，以及刑法第一百八十八條妨害公用事業罪二
    罪，為想像競合犯，應依刑法第五十五條之規定，從較重之
    電業法第一百零五條一罪處斷。再被告有事實欄所載之前案
    紀錄，而於九十六年五月二十九日假釋期滿執行完畢等情，
    有臺灣嘉義地方法院檢察署刑案資料查註紀錄表及臺灣高等
    法院被告前案紀錄表各一份附卷可按，其於有期徒刑執行完
    畢五年以內，故意再犯本案為有期徒刑以上之罪，為累犯，
    應依刑法第四十七條第一項規定，加重其刑。爰審酌被告年
    值壯年，竟不思以合法正當途徑賺取所需，恣意竊取台電公
    司電纜線以變賣換取錢財花用，所竊取之財物價值，對他人
    財產安全及公眾用電造成莫大危害，犯後坦承犯行，犯後態
    度良好等一切情狀，量處如主文所示之刑。末查扣案之伸縮
    塑膠管、彈簧鐵鉗（附繩子一條）各一支，為被告所有，且
    係攜往事實欄所示時地行竊所用之物，此據被告供承在卷，
    爰依刑法第三十八條第一項第二款規定宣告沒收。
據上論斷，應依刑事訴訟法第二百七十三條之一第一項、第二百
九十九條第一項前段，電業法第一百零五條，刑法第十一條、第
三百二十一條第一項第三款、第一百八十八條、第五十五條、第
四十七條第一項、第三十八條第一項第二款，刑法施行法第一條
之一第一項、第二項前段，判決如主文。
本案經檢察官廖俊豪到庭執行職務。
中    華    民    國    97    年    12    月    31    日
                  刑事第一庭    法  官  黃琴媛
以上正本證明與原本無異。
如不服本判決應於收受判決後10日內向本院提出上訴書狀，並應
敘述具體理由；其未敘述上訴理由者，應於上訴期間屆滿後20日
內向本院補提理由書（均須按他造當事人之人數附繕本）「切勿
逕送上級法院」。告訴人或被害人如對於本判決不服者，應具備
理由請求檢察官上訴，其上訴期間之計算係以檢察官收受判決正
本之日期為準。
中    華    民    國    97    年    12    月    31    日
                                書記官  李彩娥
附錄本件判決論罪科刑法條：
刑法第321條
犯竊盜罪而有左列情形之一者，處6 月以上、5 年以下有期徒刑
：
三、 攜帶兇器而犯之者。
中華民國刑法第188條
（妨害公用事業罪）
妨害鐵路、郵務、電報、電話或供公眾之用水、電氣、煤氣事業
者，處5年以下有期徒刑拘役或5百元以下罰金。


司法院資訊處製作；財團法人民間司法改革基金會備份。
